臺灣屏東地方法院民事裁定　
111年度司繼字第45號
聲  請  人  謝勝合律師   
上列聲請人因擔任盧志恭之遺產管理人，聲請核定報酬，本院裁
定如下：
    主  文
聲請人任被繼承人盧志恭遺產管理人之報酬及墊付費用合計為新
臺幣26,000元。
    理  由
一、按經法院選任之遺產管理人，得向法院聲請酌定遺產管理人
    報酬，此觀家事事件法第181 條第5 項第3 款規定自明。又
    法院為前開報酬裁定時，得調查遺產管理人所為遺產管理事
    務之繁簡及被繼承人之財產收益狀況，家事事件法第182 條
    亦定有明文。
二、本件聲請意旨略以：聲請人前經本院以110 年度司繼字第55
    2 號裁定選任伊為被繼承人盧志恭之遺產管理人，聲請人任
    遺產管理人後，已執行：（一）向財政部高雄市國稅局申請
    被繼承人之遺產稅財產參考清單（二）編制被繼承人遺產清
    冊（三）申報遺產稅（四）遺產管理人註記登記（五）申請
    房屋註銷作業（六）向本院聲請公示催告（七）收受債權人
    陳報之債權。茲因被繼承人積欠債權人新加坡商艾星國際有
    限公司台灣分公司債權，其所留遺產，經本院109 年度司執
    字第44603 號為查封拍賣程序，為便聲請人日後於執行程序
    中參與分配，且遺產管理人報酬事實上已難期待由被繼承人
    之親屬會議酌定，故請求本院酌定遺產管理人之報酬及管理
    遺產所生必要費用等語。
三、查聲請人主張之事實，業據提出本院繳費收據、高雄○○○○○○
    ○○○戶政規費收據、高雄市政府地政規費收據、財政部國稅
    局遺產稅財產參考清單、遺產清冊、繼承系統表、財政部南
    區國稅局遺產稅免稅證明書、屏東縣里港地政事務所人民申
    請登記案件收據、屏東縣政府財稅局答覆函、本院110 年度
    司家催字第36號裁定、本院109 年度司執字第44603 號拍賣
    期日通知等件為證。復經本院職權調取本院110 年度司繼字
    第552號、110 年度司家催字第36號卷宗查核堪認屬實。又
    本件審酌聲請人具律師資格，就本件遺產管理事務具備相當
    之專業素養，復表明願意擔任本件被繼承人之遺產管理人，
    前經本院選任為本件因繼承人均依法拋棄繼承，而準用關於
    無人承認繼承遺產之遺產管理人，自此類案件本身具有公益
    性質之角度觀之，要與法律扶助基金會基於法律救助而指派
    律師扶助相類似，則擔任法律扶助律師其報酬計算標準，家
    事非訟程序15,000元至20,000元、撰擬法律文件1 件2,000 
    元至5,000元、民事第一、二審級簡易訴訟案件15,000元至2
    0,000元、刑事偵查程序之辯護及告訴代理15,000元至20,00
    0元，自可為本件重要參考。又聲請人擔任本件遺產管理人
    既經法院選任，除案件本身具公益性外，係經法院合併考量
    其專業知識及適當性，且承辦此類案件之酬金須經法院酌定
    ，就此觀點而言，則與法院依法律規定選任律師擔任特別代
    理人（民事訴訟法第77條之25規定參照）性質相近，是司法
    院依該法律授權所制訂「法院選任律師及第三審律師酬金核
    定支給標準」，亦足為本件酌定遺產管理人酬金時之考量準
    據。準此以言，依法律扶助酬金計付辦法暨標準表，原則上
    依處理事務不同案件報酬約15,000元至30,000元，撰擬法律
    文件1 份為2,000 元至5,000 元。是法院亦必須就案件繁簡
    及律師付出之勞費加以考量，並參考上開酬金支給基準之範
    圍斟酌決定。
四、本院依聲請人所述管理被繼承人盧志恭遺產之過程，及其所
    提出之前揭處理資料，審酌聲請人自就任遺產管理人後，其
    所進行之職務內容，認聲請人處理本件遺產管理事務之程度
    尚屬單純程度，復衡酌聲請人撰狀之份數、耗費之勞力心力
    程度應非甚鉅，爰酌定本件核予遺產管理人之報酬係25,000
    元。從而，本件聲請人得請求代為管理被繼承人盧志恭遺產
    之管理報酬及墊付費用合計為26,000元【千元以下四捨五入
    ，計算式：25,000元＋1,000 元（本院110 年度司家催字第3
    6號聲請費）+240元（戶政規費）+20元（申請土地謄本規費
    ）】。
五、依非訟事件法第16條裁定如主文。
六、如不服本裁定，須於裁定送達後10日內，向本院提出抗告狀
    ，並繳納抗告費新臺幣1,000 元。
中　　華　　民　　國　　111 　年　　3 　　月　　10　　日
　　　　　　　　　家事庭司法事務官